【裁判字號】    97,重訴,858
【裁判日期】    970827
【裁判案由】    清償借款
【裁判全文】
臺灣臺北地方法院民事判決             97年度重訴字第858號
原      告    台北富邦商業銀行股份有限公司
法定代理人    己○○
訴訟代理人    戊○○
被      告    資呈科技股份有限公司
兼法定代理人  庚○○
被      告    乙○○
              丁○○
              甲○○○
              丙○○
上列當事人間清償借款事件，本院於民國97年8月26日辯論終結
，判決如下：
    主  文
被告資呈科技股份有限公司、庚○○、乙○○、丁○○及甲○○○應連帶給付原告新臺幣壹仟參佰零肆萬伍仟壹佰柒拾肆元，及
如附表一所示之利息及違約金。
被告資呈科技股份有限公司、庚○○、乙○○、丁○○及丙○○
應連帶給付原告新臺幣壹佰柒拾貳萬玖仟柒佰伍拾元，及自民國
九十年十一月五日起至清償日止，按週年利率百分之八點四九計
算之利息，並自民國九十年十二月六日起至清償日止，逾期在六
個月以內者，按上開利率百分之十，逾期超過六個月者，按上開
利率百分之二十計算之違約金。
訴訟費用新臺幣壹拾貳萬捌仟玖佰貳拾捌元由被告資呈科技股份
有限公司、庚○○、乙○○、丁○○及甲○○○連帶負擔，餘新
臺幣壹萬參仟壹佰參拾陸元由被告資呈科技股份有限公司、庚○○、乙○○、丁○○及丙○○連帶負擔。
本判決第一項於原告以新臺幣肆佰參拾肆萬元或同面額之中央政
府建設公債九十六年度甲類第五期債票為被告供擔保後，得假執
行。
本判決第二項於原告以新臺幣伍拾柒萬元或同面額之中央政府建
設公債九十六年度甲類第五期債票為被告供擔保後，得假執行。
    事  實  及  理  由
一、被告均未於言詞辯論期日到場，核均無民事訴訟法第386條
    各款所列情形，爰依原告之聲請，由其一造辯論而為判決。
二、原告起訴主張：
（一）被告資呈科技股份有限公司（下稱資呈公司）邀同被告庚○○、乙○○、丁○○及甲○○○為連帶保證人，於民國
      89年7月28日與台北銀行股份有限公司（下稱台北銀行）
      簽訂額度各為新臺幣（下同）1,100萬元之「進口融資及
      委任承兌契約」二筆，均約定自89年7月28日起至90年7月
      28日止，被告資呈公司得於上開額度內檢具開發信用狀申
      請書及有關文件向台北銀行申請循環動支，並以開發信用
      狀申請書作為被告資呈公司向台北銀行申請墊款之憑證，
      被告資呈公司承認每筆國外銀行押匯扣（墊）款金額與被
      告長隆公司存入保證金餘額之差額為台北銀行墊款金額，
      且依本契約所申請之墊款，應自台北銀行墊款日起180天
      內清償。外幣墊款以墊款之日為起息日，其利率按起息日
      台北銀行所訂外幣貸款利率減碼年息0.5%固定計算，自墊
      款日起按月付息；如外幣墊款經被告資呈公司申請折換為
      新臺幣借款時，其利率改按折換日台北銀行基本放款利率
      機動計算。上開進口融資及委任承兌契約有關墊款，如有
      遲延償還時，債務視為全部到期，自遲延日起改按當時台
      北銀行所訂之外幣貸款利率與中央銀行短期融通利率，比
      較何者孰高，即以之為遲延利率計算遲延利息，但不得低
      於原墊款當時之利率加碼年息1%。
（二）嗣被告資呈公司，依上開契約陸續向台北銀行申請開發信
      用狀18筆，由台北銀行經由國外銀行為渠墊款，總金額為
      美金377, 082.60元（各筆墊款之金額、起息日、到期日
      如附表三所示），被告資呈公司並於90年9月5日向台北銀
      行請求將上開美金墊款以美金1元折合新臺幣34.595元匯
      率折換為新臺幣借款，金額共計13,045,174元，並就上開
      借款及墊款均約定，如被告資呈公司遲延還本或付息時，
      逾期在6個月以內部分，按上開利率10%，超過6個月者，
      按上開利率20%計付違約金。如未依約清償，即喪失期限
      利益，視同全部到期。詎料，被告資呈公司自90年9月19
      日第一筆墊款屆期後，僅清償部分利息後即未依約清償，
      依上開約定，本債務視為全部到期，計尚欠如附表一所示
      之本金13,045,174元、利息暨違約金等迄未給付，依約被
      告庚○○、乙○○、丁○○及甲○○○自應負擔連帶保證
      清償責任。
（三）被告資呈公司另邀同被告庚○○、乙○○、丁○○及丙○○為連帶保證人，於90年7月27日與台北銀行簽訂額度各
      為1,540萬元及660萬元，共計2,200萬元之「進口融資及
      委任承兌契約」二筆，均約定自90年7月27日起至91年7月
      27日止，被告資呈公司得於上開額度內檢具開發信用狀申
      請書及有關文件向台北銀行申請循環動支，並以開發信用
      狀申請書作為被告資呈公司向台北銀行申請墊款之憑證，
      被告資呈公司承認每筆國外銀行押匯扣（墊）款金額與被
      告長隆公司存入保證金餘額之差額為台北銀行墊款金額，
      且依本契約所申請之墊款，應自台北銀行墊款日起180天
      內清償。外幣墊款以墊款之日為起息日，其利率按起息日
      台北銀行所訂外幣貸款利率減碼年息0.5%固定計算，自墊
      款日起按月付息；如外幣墊款經被告資呈公司申請折換為
      新臺幣借款時，其利率改按折換日台北銀行基本放款利率
      減碼年息0.51%機動計算。上開進口融資及委任承兌契約
      有關墊款，如有遲延償還時，債務視為全部到期，自遲延
      日起改按當時台北銀行所訂之外幣貸款利率與中央銀行短
      期融通利率，比較何者孰高，即以之為遲延利率計算遲延
      利息，但不得低於原墊款當時之利率加碼年息1%。
（四）嗣被告資呈公司，依上開契約向台北銀行申請開發信用狀
      ，經台北銀行同意墊款美金5萬元。墊款起息日為90年9月
      5日，到期日為91年2月12日。被告資呈公司並於90年9月5
      日向台北銀行請求將上開美金墊款以美金1元折合新臺幣3
      4.595元匯率折換為新臺幣借款，金額共計1,729,750元，
      約定如被告資呈公司遲延還本或付息時，逾期在6個月以
      內部分，按上開利率10%，超過6個月者，按上開利率20%
      計付違約金。如未依約清償，即喪失期限利益，視同全部
      到期。詎料，被告資呈公司自90年11月5日起即未依約清
      償，依上開約定，本債務視為全部到期，計尚欠本金1,72
      9,750元及利息、違約金等迄未給付，依約被告庚○○、
      乙○○、丁○○及丙○○自應負擔連帶保證清償責任。又
      台北銀行已於94年1月1日與富邦商業銀行股份有限公司（
      下稱富邦銀行）合併，富邦銀行為消滅銀行，台北銀行為
      存續銀行，台北銀行並於93年12月23日經行政院金融監督
      管理委員會核准登記正式更名為現聲請人台北富邦商業銀
      行股份有限公司之名稱，原富邦銀行及台北銀行之權利義
      務係由合併後存續並更名之原告概括承受。爰依消費借貸
      及連帶保證之法律關係提起本訴等語。並聲明：如主文第
      一、二項所示，及願供擔保請准宣告假執行。
三、經查，本件原告主張之上開事實，已據其提出進口融資及委
    任承兌契約、保證書、申請書、開發信用狀申請書、進口單
    據通知書、進口結匯證實書等件影本為證，核屬相符，而被
    告未於言詞辯論期日到場爭執，亦未提出資料以供本院參酌
    ，依原告所提之上開證據，堪信原告之主張為真實。
四、從而，原告依據消費借貸、連帶保證之法律關係，請求被告
    資呈公司、庚○○、乙○○、丁○○及甲○○○連帶給付13
    ,045,174 元、被告資呈公司、庚○○、乙○○、丁○○及
    丙○○連帶給付1,729,750元及如主文第一、二項所示之利
    息、違約金，為有理由，應予准許。
五、原告陳明願供擔保以代釋明聲請宣告假執行，核無不合，爰
    酌定相當擔保金額，准予宣告假執行。
六、據上論結，本件原告之訴為有理由，依民事訴訟法第385條
    第1項前段、第85條第1項、第2項、第390條第2項，判決如
    主文。
中    華    民    國    97    年     8    月    27    日
                  民事第二庭    法  官  蔡政哲
以上正本係照原本作成
如對本判決上訴，須於判決送達後20日內向本院提出上訴狀
中    華    民    國    97    年     8    月    27    日
                                書記官  曾靖雯


司法院資訊處製作；財團法人民間司法改革基金會備份。
